臺灣高等法院高雄分院刑事裁定　　　　 96年度交抗字第251號
抗　告　人
異　議　人
即受處分人　甲○○
原處分機關　高雄市政府
上列抗告人因聲明異議案件，不服臺灣高雄地方法院中華民國96
年9 月29日裁定（96年度交聲更一字第8 號），提起抗告，本院
裁定如下：
    主  文
抗告駁回。
    理  由
一、本件異議意旨略以：異議人即受處分人甲○○於民國95年12
    月13日上午6 時58分許，騎乘其所有車牌號碼XUP-995 號重
    型機車，沿高雄市○○路行駛，途經高雄市○○路與建武路
    之設有紅綠燈交通號誌的交岔路口時，因上開交岔路口紅燈
    ，伊當天是停車於白色停止線後等候紅燈號誌變換，伊當日
    並無騎乘上開機車，沿高雄市○○路行駛，途經覺民路與民
    和街之設有紅綠燈交通號誌的交岔路口時，闖越紅燈行駛之
    違規行為，且未因此當場遭警攔查。又警方逕行舉發違規採
    證照片3 張之編號、照片所示之闖越紅燈機車，並無法
    看出該機車之車牌號碼，而編號3 照片則顯示伊並未闖越紅
    燈，況編號照片與編號照片場景不同，顯係員警於不同
    路口所拍攝，而無關聯性。另前開3 張照片顯示之時間均為
    6 時58分，異議人之機車不可能於同一時間出現在2 個地點
    ，是異議人並無上開闖紅燈之交通違規情節，爰不服原處分
    而依法聲明異議等語。
二、按汽車駕駛人，行經有燈光號誌管制之交岔路口闖紅燈者，
　　處新臺幣（下同）1,800 元以上5,400 元以下罰鍰，並記違
  　規點數3 點，道路交通管理處罰條例（下稱本條例）第53條
    、第63條第1 項第3 款分別定有明文。又按停止線，用以指
    示行駛車輛停止之界限，車輛停止時，其前懸部分不得伸越
    該線；車輛面對圓形紅燈表示禁止通行，不得超越停止線或
    進入路口；此有道路交通標誌標線號誌設置規則第170 條第
    1 項前段、第206 條第5 款分別定有明文。
三、經查：
  (一)本件異議人於上揭時、地駕駛車牌號碼XUP-995 號重型機車
    ，沿高雄市○○路直行，途經高雄市○○路與民和路之設有
    紅綠燈交通號誌的交岔路口時，因有紅燈之燈光號誌管制之
    交岔路口，詎異議人行經上開有燈光號誌管制之交岔路口闖
    紅燈違規，經服交通勤務之高雄市政府警察局交通大隊第二
    分隊交通助理員柳萬忠拍照逕行舉發，再由原處分機關依據
    道路交通管理處罰條例第53條規定，於96年2 月27日裁處異
    議人罰鍰1,800 元之事實，業經證人柳萬忠於原審96年5 月
    1 日到庭結證綦詳，核與當時一同執行交通勤務之高雄市政
    府警察局交通大隊第二分隊員警即證人王家興於原審96年4
    月3 日、5 月1 日到庭結證述之情節相符，並有上開裁決書
    、高雄市政府警察局高警交相字第BF0000000 號舉發違反道
    路交通管理事件通知單1 紙及編號、、之逕行舉發違
    規採證照片共3 張在卷可憑（見原審96年度交聲字第167 號
    卷第8 頁、第14頁、第15頁）。是異議人於上揭時、地駕駛
    車牌號碼XUP-995 號重型機車，沿高雄市○○路直行，並通
    過該路與民和街口交岔口，抵達設有紅綠燈交通號誌之建武
    路交岔路口時，因該交岔路口紅燈，始停車於白色停止線後
    等候紅燈號誌變換之事實，洵堪認定。
  (二)次查，依編號、、逕行舉發違規採證照片所示（見原
    審96年度交聲字第167 號卷第15頁），其中照片編號違規
    照片攝得一人單獨騎乘機車於95年12月13日6 時58分許，於
    紅燈啟亮後，在上開覺民路未超越停止線前持續行進中，並
    比對編號照片攝得該人所騎乘上開重機車於同時即13日6
    時58分許，在上開覺民路與民和街口之交岔處交通號誌仍顯
    示紅燈情形下，整體車身已超越覺民路之停止線且向前行駛
    ，並進入該交岔路口，而照片編號照片則攝得異議人所騎
    乘上開重機車於同時即13日6 時58分許，已停止行進並暫停
    於（覺民路與建武路交岔口）停止線前之事實。而前開編號
    、、逕行舉發違規採證照片3 張中，單獨一人騎乘機
    車沿覺民路行駛，並闖越該路與民和街交岔口紅燈者，確係
    同一人即異議人之事實，業據證人柳萬忠於原審訊問時結證
    在卷，其證稱：上開3 張違規照片是我所拍攝，之前有1 部
    銀色機車闖紅燈，然後異議人就闖覺民路與民和路紅燈，然
    後異議人（停）在下一個覺民路與建武路口，這3 張照片都
    是同一個違規駕駛人，也是同一部車號為XUP-995 號的機車
    ，當天我是用單眼長鏡頭的相機拍攝的等語明確（見原審96
    年度交聲字第167 號卷第34頁）。
  (三)另本案編號、、之逕行舉發違規採證照片共3 張（見
    原審96年度交聲字第167 號卷第15頁），係於95年12月13日
    上午6 時58分許，在高雄市○○路與民和街交岔口、覺民路
    與建武路交岔口所拍攝，且係於甚短之時間內，連續拍攝之
    事實，業經證人即於前開時地亦闖越覺民路與民和街交岔口
    紅燈之機車駕駛人黃彥棋於原審到庭結證在卷，其復證稱：
    我是車牌號碼P5H-037 號重型機車之車主，我曾於95年12月
    13日上午6 時58分許，騎乘前揭機車沿覺民路行駛，因闖越
    該路與民和街交岔口之紅燈而被開單舉發違規，編號之逕
    行舉發違規採證照片中有2 人共乘1 台機車，那台機車就是
    我所騎乘，而編號、、之逕行舉發違規採證照片所顯
    示的，就是我騎乘機車闖越覺民路與民和街交岔口之紅燈後
    ，在下一個路口（覺民路與建武路交岔口）的紅燈停止，前
    開3 張逕行舉發違規採證照片，是在同一日相隔甚短的時間
    內所連續拍攝的等語明確（見原審13頁）。本院審諸證人黃
    彥棋與異議人素不相識，且其前開所為證述，係坦認其亦有
    闖越紅燈之違規行為，對其自身亦屬不利，並無虛偽證述之
    可能。是以，前開編號、、之逕行舉發違規採證照片
    ，既係於相鄰之二路口連續拍攝，已足佐證前揭證人柳萬忠
    所指：異議人確有闖越紅燈之違規行為等語，並非為求績效
    所致，應與事實相符，而堪採信。
  (四)至異議人雖又以：前開採證照片3 張所顯示的時間均6 時58
    分，其不可能同時出現在2 個地方，故不可能有闖越紅燈之
    違規行為云云。然上揭3 張採證照片係於甚短之時間內，連
    續拍攝之事實，業經證人黃彥棋證述如前，且觀諸前開3 張
    採證照片，其上之時間單位均僅顯示時、分，並未顯示秒數
    ，則在相隔甚短之時間內連續拍攝照片數張，而拍攝時間前
    後未逾1 分鐘之情形下，照片所顯示之時間均為同一之「6
    時58分」，尚與常情不相違背。況異議人亦不否認採證編號
    1 、2 之照片係連續拍攝之事實（見原審96年度交聲字第16
    7 號卷第26頁），而依採證照片編號、所示，該2 張照
    片所顯示之時間均係「6 時58分」，顯見採證編號3 照片，
    如接續在採證編號2 照片後，甚短之時間內加以拍攝，則時
    間仍顯示為「6 時58分」，自屬可能。是以，異議人前揭所
    辯，應係卸責之詞，無足採為對其有利之認定。
  (五)綜上，異議人於行經上開路口之號誌確為紅燈，且面對圓形
    紅燈表示禁止通行，其非但超越停止線，尚且繼續再超越過
    行人優先行走之斑馬線之闖紅燈一情，應堪認定。從而，本
    件異議為無理由，本應予駁回，但原處分機關僅概括以道路
    交通管理處罰條例第53條裁處罰鍰1,800 元，依法雖無不符
    ，然因受處分人即異議人係違反道路交通管理處罰條例第53
    條規定，依同條例第63條第1 項第3 款規定，除依原條處罰
    鍰外，應記違規點數3 點，詎原處分機關就此部分亦漏未依
    同條例第63條第1 項第3 款之規定，並予記違規點數3 點，
    原處分就此部分則顯有不當之處，自應由本院撤銷原處分，
    並就行經有燈光號誌管制之交岔路口闖紅燈之違規行為，以
    道路交通管理處罰條例第53條、第63條第1 項第3 款之規定
    ，裁處罰鍰1,800 元罰鍰，並記違規點數3 點，以資適法。
    經核原裁定於法並無不合，抗告意旨，仍執前詞，指摘原裁
    定不當，難認有理由，應予駁回。
據上論斷，應依道路交通案件處理辦法第26條、刑事訴訟法第41
2 條，裁定如主文。
中　　華　　民　　國　　96　　年　　11　　月　　28　　日
                  刑事第三庭    審判長法  官  周賢銳
                                      法  官  黃仁松
                                      法  官  謝宏宗
以上正本證明與原本無異。
本件裁定不得再抗告。
中　　華　　民　　國　　96　　年　　11　　月　　28　　日
                                      書記官  熊惠津
                                                      Ｆ
